【裁判字號】    98,上易,436
【裁判日期】    980414
【裁判案由】    竊盜
【裁判全文】
臺灣高等法院臺中分院刑事判決         98年度上易字第436號
上  訴  人
即  被  告  丙○○
上列上訴人因竊盜案件，不服臺灣南投地方法院97年度審易字第
126號中華民國98年1月23日第一審判決（起訴案號：臺灣南投地
方法院檢察署97年度偵字第4400號），提起上訴，本院判決如下
：
    主  文
上訴駁回。
    事  實
一、丙○○前於民國（下同）94年間因竊盜案件，經台灣南投地
    方法院以94年度投刑簡字第391號判處有期徒刑5月確定；同
    年間又因竊盜案件，經台灣南投地方法院以94年度投刑簡字
    第502號判處有期徒刑6月確定，嗣經本院以94年度聲字第53
    0號裁定定應執行有期徒刑9月確定，於94年12月19日易科罰
    金執行完畢；復於95年間因竊盜案件，經臺灣雲林地方法院
    以95年度六簡字第184號判處有期徒刑6月確定，於95年6 月
    26日易科罰金執行完畢。詎其猶不知悔改，復基於意圖為自
    己不法所有之犯意，於97年9月27日晚間6時許，騎乘自行車
    行經南投縣竹山鎮○○里○○○村○路91號甲○○之住處前
    ，見該處大門敞開，屋內空無一人，認有幾可趁，遂進入其
    內，竊取甲○○所有置於客廳矮櫃抽屜內之現金新台幣（下
    同）1,400元，得手後供己花用殆盡。
二、案經南投縣政府警察局竹山分局報告臺灣南投地方法院檢察
    署檢察官偵查起訴。
    理  由
一、上揭犯罪事實，迭據上訴人即被告丙○○（下稱被告）於警
    詢、偵訊、原審及本院均供承不諱，核與證人甲○○於警詢
    時之證述情節相符，復有現場監視器翻拍照片1幀及交通部
    中央氣象局編印之中華民國97年日出日沒時刻表1紙附卷可
    佐，足認被告之自白與事實相符，堪以憑信，本件事證已臻
    明確，被告犯行洵堪認定。【按被告以外之人（包括證人、
    鑑定人、告訴人、被害人及共同被告等）於審判外之陳述雖
    不符刑事訴訟法第159條之1至之4等四條之規定，而經當事
    人於審判程序同意作為證據，法院審酌該言詞陳述或書面陳
    述作成時之情況，認為適當者，亦得為證據；當事人、代理
    人或辯護人於法院調查證據時，知有刑事訴訟法第159條第1
    項不得為證據之情形，而未於言詞辯論終結前聲明異議者，
    視為有前項之同意，同法第159條之5定有明文。本件證人甲
    ○○固曾於警詢中為陳述，其性質雖屬傳聞證據，惟其未再
    於法院審理中為陳述，且查無符合同法第159條之1至之4等
    前四條之情形，其等所為之上開警詢筆錄內容，業經本院審
    理時予以提示並告以要旨，且各經檢察官及被告等人表示意
    見。當事人已知上述筆錄乃傳聞證據，且均未於言詞辯論終
    結前對該等筆錄內容異議，依上開規定，是其於警詢中之證
    言已擬制同意其有證據能力，本院審酌上開筆錄作成時，較
    無人情施壓或干擾，亦無不當取供之情形，認為以之作為本
    案之證據亦屬適當，是其於警詢筆錄）之證言自具有證據能
    力。】。
二、又查被告係於97年9月27日18時許進入被害人甲○○住處行
    竊，依交通部中央氣象局編印之中華民國97年日出日沒時刻
    表，該日日沒時刻為17時48分，是核其所為，係犯刑法第32
    1條第1項第1款之夜間侵入住宅竊盜罪。被告雖主張：伊當
    天喝醉酒又罹患有雙相情感疾患之精神病，以致一時糊塗而
    為竊盜犯行云云，並提出草屯療養院診斷證明書1紙為證，
    然參之被告於警詢、偵訊、原審及本院訊問時，對其當日如
    何騎乘自行車行經被害人甲○○住處前，發現該處大門敞開
    ，屋內空無一人，遂進入屋內，自客廳矮櫃抽屜內竊取1,40
    0元，得手後供己把玩電動機台花用殆盡等行竊過程，均能
    為詳盡之描述，且由被告研判屋內無人後始入內行竊一節，
    益證被告即使罹患有精神疾病，然其行為時對於外界事務之
    知覺理會、判斷作用及自由決定意思之能力均屬正常，並未
    有喪失或較普通人之平均程度顯然減退而達於心神喪失或精
    神耗弱之程度，亦即被告並無阻卻責任或得減輕責任之情形
    存在。又被告有如事實欄所載科處有期徒刑及執行完畢紀錄
    ，有臺灣高等法院被告前案紀錄表1份在卷足憑，其受有期
    徒刑執行完畢後5年內，故意再犯本件有期徒刑以上之罪，
    為累犯，應依刑法第47條第1項規定加重其刑。
三、原審依據上述理由，適用刑法第321條第1項第1款、第47條
    第1項，並審酌被告屢因竊盜案件經判處罪刑確定，素行不
    端及於夜間侵入他人住宅行竊之手段、情節、所竊得金錢之
    數額、對被害人所生危害程度，並犯罪後坦承犯行之態度等
    一切情狀，量處被告有期徒刑7月之刑。核其認事用法俱無
    不當，量刑亦稱允洽，被告猶執陳詞指摘原判決量刑過重而
    提起上訴，非有理由，應駁回其上訴。
據上論斷，應依刑事訴訟法第368條，判決如主文。
本案經檢察官乙○○到庭執行職務。
中    華    民    國    98    年    4     月    14    日
            刑事第七庭   審判長法  官 林  榮  龍
                               法  官 張  惠  立
                               法  官 江  錫  麟
以上正本證明與原本無異。
不得上訴。
                               書記官 鄧  智  惠
中    華    民    國    98    年    4     月    14    日
附錄本案論罪科刑法條：
刑法第321條：
  犯竊盜罪而有左列情形之一者，處6月以上、5年以下有期徒刑
  ：
  一、於夜間侵入住宅或有人居住之建築物、船艦或隱匿其內而
      犯之者。
  二、毀越門扇、牆垣或其他安全設備而犯之者。
  三、攜帶兇器而犯之者。
  四、結夥三人以上而犯之者。
  五、乘火災、水災或其他災害之際而犯之者。
  六、在車站或埠頭而犯之者。
  前項之未遂犯罰之。


司法院資訊處製作；財團法人民間司法改革基金會備份。
